【裁判字號】    97,上易,1644
【裁判日期】    971202
【裁判案由】    妨害公務等
【裁判全文】
臺灣高等法院臺中分院刑事判決        97年度上易字第1644號
上  訴  人
即  被  告  乙○○
                    (現在臺灣彰化看守所附設勒戒所)
上列上訴人因妨害公務等案件，不服臺灣彰化地方法院97年度易
字第1085號中華民國97年7月29日第一審判決（起訴案號：臺灣
彰化地方法院檢察署97年度偵字第4480號），提起上訴，本院判
決如下：
    主  文
上訴駁回。
  事實及理由
一、本案經本院審理結果，認原審判決認事用法及量刑均無不當
    ，應予維持，除補述駁回上訴之理由如後外，援用原審判決
    書記載之事實、證據及理由（如附件）。
二、上訴人即被告乙○○ (下稱被告)上訴意旨略謂：被告於案
    發時誤以為靠近被告所駕汽車之人係錢莊討債人員，乃加速
    倒車離去；員警陳圳松亦證稱：他從右後口袋取出皮包時，
    被告即倒車離去，被告是否看清楚證件，他不知道等語。被
    告見陳圳松取出皮包之行為，誤認係渠要拔槍，才緊張加速
    倒車離開，並非為躲避員警才倒車等語。
三、經查：(一)員警蕭錦本、陳圳松係於民國97年2月18日晚間10
    時許在彰化縣埔心鄉○道路與明聖路2段路口附近埔心環保
    公園前方，見被告夥同邱創仕駕乘汽車停放在該處，正欲施
    用毒品之際，乃下車出示證件前往盤查等情，已據員警蕭錦
    本、陳圳松結證明確在卷，復有經警當場在被告所駕乘汽車
    內查獲甲基安非他命1包（毛重0.3公克）及海洛因3包（毛
    重共2.6公克)扣案可證。參之證人即共同被告邱創仕於警詢
    時已陳述：當時伊與被告停車在該處正欲施用毒品，知道警
    察前來盤查等語在卷。足認被告於案發當時係與同車之邱創
    仕在車內正欲施用毒品，適見員警員警蕭錦本、陳圳松前來
    盤查，乃駕車倒退離去無訛。被告辯稱：伊不知對方係警察
    云云，不能採取。(二)再觀之卷附照片所示被告及員警所駕駛
    之汽車損害情況及警製現場示意圖，由員警蕭錦本、陳圳松
    所駕乘之牌照號碼C5-3486號自用小客車車頭左、右兩側保
    險桿均有擦擊痕跡，且該痕跡均有拖曳之情形，惟被告所駕
    駛之牌照號碼J7-5185號自用小客車汽車則僅有左側保險桿
    有撞擊痕跡，顯見被告於駕車後退時，見員警蕭錦本、陳圳
    松隨即駕車跟前逼近，無法迴車逃逸，遂以左側車頭撞擊挨
    近之員警所駕汽車左右兩側，以擺脫甚明。(三)揆之上開事證
    情況，足認被告於案發時係因著手犯罪之際，明知員警依法
    執行盤查勤務，乃起意駕車衝撞警員所駕駛之汽車，要無疑
    義，被告上開所辯不能採取。是以原審判決認定被告妨害公
    務及毀損他人物品犯行，事證明確，而適用刑法第135條第1
    項、第354條之規定，論以妨害公務執行罪及毀損他人物品
    罪，並依刑法第55條想像競合犯之規定，從較重之妨害公務
    執行罪處斷，又適用第47條第1項累犯規定，加重其刑，且
    審酌被告之素行、智識程度、犯罪之動機、目的、所用手段
    及所生危害暨犯後之態度等一切情狀，而量處有期徒刑1年
    ，核其採證認事及用法，均無違誤，量刑亦稱妥適，並無輕
    重失衡，致罪刑不相當之情形。從而，本案被告以上開情詞
    提起上訴指摘原審判決不當，為無理由，應予駁回。
據上論結，應依刑事訴訟法第368條、第373條條第1項前段，判
決如主文。
本案經檢察官甲○○到庭執行職務。
中    華    民    國    97    年    12    月    2     日
            刑事第三庭    審判長法  官  王  增  瑜
                                法  官  廖  柏  基
                                法  官  蔡  紹  良
上列正本證明與原本無異。
不得上訴。
                                書記官  許  麗  花
中    華    民    國    97    年    12    月    2     日


司法院資訊處製作；財團法人民間司法改革基金會備份。
